臺灣高等法院高雄分院刑事裁定
110年度聲字第1752號
聲  請  人  臺灣高等檢察署高雄檢察分署檢察官
受  刑  人  張智勛



上列聲請人因受刑人數罪併罰有二裁判以上，聲請定其應執行之
刑（110 年度執聲字第740 號），本院裁定如下：
    主  文
甲○○因違反毒品危害防制條例等罪，所處各如附表所示之刑，應
執行有期徒刑拾參年肆月。
    理  由
一、本件聲請的內容為：受刑人甲○○智因違反毒品危害防制條例
    等數罪，先後判決確定如附表所示之刑，依刑法第53條、第
    51條第5款、刑事訴訟法第477 條第1 項等規定，聲請定其
    應執行之刑。
二、裁判確定前犯數罪者，併合處罰之。但有下列情形之一者，
    不在此限：一、得易科罰金之罪與不得易科罰金之罪。二、
    得易科罰金之罪與不得易服社會勞動之罪。三、得易服社會
    勞動之罪與不得易科罰金之罪。四、得易服社會勞動之罪與
    不得易服社會勞動之罪。前項但書情形，受刑人請求檢察官
    聲請定應執行刑者，依第51條規定定之，刑法第50條有明文
    規定。又數罪併罰，有二裁判以上者，依第51條之規定，定
    其應執行之刑；宣告多數有期徒刑者，於各刑中之最長期以
    上，各刑合併之刑期以下，定其刑期。但不得逾30年，刑法
    第53條、第51條第5 款也分別定有明文。
三、經查，受刑人因犯如附表編號1 至3 所示之罪，經法院分別
    判處如附表各該編號所示之刑，並均已確定在案（詳細情形
    如附表所載），此有上述案件的刑事判決書及臺灣高等法院
    被告前案紀錄表在卷可證。其中受刑人所犯如附表編號1至2
    所示之罪所判處的宣告刑，均得易科罰金、易服社會勞動，
    而如附表編號3所示之罪所判處的宣告刑則不得易科罰金、
    易服社會勞動，依法原不得併合處罰，但受刑人已經依刑法
    第50條第2 項規定請求檢察官向本院聲請合併定應執行刑，
    此有受刑人於民國110 年11 月29日所提出的聲請書可以證
    明（見本院卷第13 頁），又本院為附表所示案件犯罪事實
    最後判決的法院，且附表所示案件，都是於最先判決確定之
    附表編號1 所示案件確定前所犯，故本件聲請於法有據。又
    依上述法律規定，本件所定應執行之刑，應在各罪最長刑期
    即有期徒刑13年（附表編號3 部分）以上，如附表所示各罪
    宣告刑之總和即有期徒刑13年6月以下定之，而不得逾越刑
    法第51條第5款所規定的法律外部界限；同時也不得逾越附
    表編號1 至2 曾定應執行刑（為有期徒刑5月）與附表編號3
    所示宣告刑之總和，即有期徒刑13 年5 月（5月+13年＝13年
    5 月）的內部界限。
四、經本院函詢檢察官及受刑人對於本案之意見後，檢察官未表
    示具體意見，受刑人則具狀表示：受刑人案發當時因施用毒
    品，且3日未眠，一時失控而犯下大錯，之後有馬上將被害
    人送醫；而受刑人本身也有子女，未曾有打罵情形，足證受
    刑人良心未泯，請求定執行刑為有期徒刑15年至17年，使受
    刑人早日回歸社會（受刑人所述個案情節，應是就附表編號
    3案件而為陳述）。本院考量：「受刑人所犯如附表所示之
    罪，其中附表編號1 至2部分，是犯罪名相同之罪，而附表
    編號3所示之罪，其罪質則與附表編號1至2部分相差甚多，
    而為完全不同類型之犯罪；上述各犯行的犯罪時間差距；受
    刑人依上述犯行具體犯罪事實所呈現整體犯行的應罰適當性
    、矯正必要性；受刑人就附表編號3案件所述的個案情節，
    與其附表所示3罪應如何定刑，並無重要相關（應是決定其
    宣告刑的量刑審酌事項，但此部分已經判決確定，非本院所
    能重新審酌）；受刑人所建議之具體刑度，已經超過前述外
    部界限，自不可採，但因其於請求檢察官聲請定刑時，已經
    表示希望從輕定刑之意，且依據前述說明，本案定刑之裁量
    空間甚為有限（有期徒刑13年至13年5月），故認無再使受
    刑人另行表示意見之必要」等一切情狀，就受刑人所犯如附
    表所示之罪所處之刑，定其應執行之刑如主文所示。
五、附表編號1 至2所示之罪，依刑法規定原本雖得易科罰金，
    但既然與不得易科罰金之附表編號3 所示之罪併合處罰而不
    得易科罰金，自不需再諭知易科罰金之折算標準。
六、依刑事訴訟法第477 條第1 項，裁定如主文。
中　　華　　民　　國　　110 　年　　12　　月　　29　　日
                  刑事第四庭    審判長法  官  黃建榮
                                      法  官  李嘉興
                                      法  官  陳君杰　
以上正本證明與原本無異。
如不服本裁定應於送達後5日內向本院提出抗告狀。
中　　華　　民　　國　　110 　年　　12　　月　　29　　日
　　　　　　　　　　　　　　　　　　　書記官　吳璧娟　　
附表：
編號 罪名 犯罪日期 宣告刑 最後事實審 判決日期 確定日期 備註 1 施用第二級毒品  108 年5月1日下午2點為警採尿時起回溯120小時內某時 有期徒刑3月，如易科罰金，以新臺幣1000元折算1 日 臺灣高雄地方法院108年度簡字第3213 號 108 年11月22日 108 年12月17日 編號1、2所示之罪，曾經定執行刑為有期徒刑5月 2 施用第二級毒品  108 年6月30日上午10點 15分為警採尿時起回溯72小時內某時 有期徒刑3月，如易科罰金，以新臺幣1000元折算1 日 臺灣高雄地方法院108年度簡字第3326 號 108 年12月9日 108 年12月31日  3 成年人故意對兒童犯重傷害罪 108 年11月 10日 有期徒刑 13年 本院109年度上訴字第960 號 110 年4月29日 110 年11月11日